臺灣高等法院民事裁定
110年度家聲抗字第33號
抗  告  人  梁詠琮  


上列抗告人因與相對人黃慧玲間假扣押事件，對於中華民國109
年8月13日臺灣桃園地方法院109年度家全字第15號裁定，提起抗
告，本院裁定如下： 
    主  文
抗告駁回。
抗告費用由抗告人負擔。
    理  由
一、相對人於原法院聲請意旨略以：兩造為夫妻關係，抗告人於
    婚後3年獨自搬回彰化老家居住，讓伊一人照顧襁褓幼子，
    且拒絕分擔家務，感情消磨殆盡並已分居達4個月，伊擬訴
    請法院判決離婚、酌定未成年子女權利義務之行使或負擔及
    請求夫妻剩餘財產分配。抗告人婚後財產約有新台幣（下同
    ）1億元，並於民國109年5、6月間，自抗告人名下上海商業
    儲蓄銀行（下稱上海商銀）帳戶匯出或陸續提領現金，共計
    達800餘萬元，顯有積極減少財產之行為，日後恐有不能或
    甚難強制執行債權之虞，而有假扣押之必要。又相對人已就
    假扣押之請求及假扣押之原因，為相當之釋明，如認釋明不
    足，伊願供擔保以補釋明之不足，爰聲請對於抗告人之財產
    在3,000萬之範圍內為假扣押等語。經原裁定准伊以300萬元
    為抗告人供擔保後，予以假扣押。抗告人不服，提起抗告，
    請求廢棄原裁定。　
二、抗告意旨略以：伊尚未同意與相對人離婚。且伊於109年5月
    12日從上海商銀名下帳戶所匯出之650萬0,035元係轉至永豐
    商業銀行（下稱永豐銀行）名下帳戶，實際並未減少自己財
    產。至伊於109年6月5日、17日、22日、23日將上海商銀名
    下帳戶提領之42萬3,600元、46萬4,300元、48萬1,300元、1
    5萬元係為供家族企業資金往來，亦非積極減少財產行為，
    相對人就假扣押之原因既未釋明，則其陳明願供擔保以代釋
    明，自不應准許。原裁定不察，遽准所請，尚有不當，爰提
    起本件抗告，求為廢棄原裁定等語。
三、按債權人就金錢請求或得易為金錢請求之請求，欲保全強制
    執行者，得聲請假扣押；假扣押，非有日後不能強制執行或
    甚難執行之虞者，不得為之，民事訴訟法第522條第1項、第
    523條第1項定有明文。所謂日後有不能強制執行或甚難執行
    之虞，如債務人浪費財產，增加負擔，或就其財產為不利益
    之處分，將成為無資力之狀態，或將移住遠地、逃匿（最高
    法院19年抗字第232號判決先例意旨參照），或債務人對債
    權人應給付之金錢或得易為金錢請求之債權，經催告後仍斷
    然堅決拒絕給付，且債務人現存之既有財產已瀕臨成為無資
    力，或與債權人之債權相差懸殊，將無法或不足清償滿足該
    債權，在一般社會之通念上，可認其將來有不能強制執行或
    甚難執行之虞等情形（最高法院98年度台抗字第746號裁定
    意旨參照）。又請求及假扣押之原因應釋明之。債權人就請
    求及假扣押之原因釋明如有不足，而債權人陳明願供擔保或
    法院認為適當者，法院得定相當之擔保，命供擔保後為假扣
    押，此觀同法第526條第1項、第2項規定即明。所謂釋明者
    ，僅係法院就某項事實之存否，得到大致為正當之心證，即
    為已足，此與證明須就當事人所提證據資料，足使法院產生
    堅強心證，可確信其主張為真實者，尚有不同（最高法院98
    年度台抗字第807號裁定要旨參照）。
四、經查：
　㈠相對人主張：兩造間婚姻難以維持，顯無回復可能，雙方均
    有離婚共識，伊得依法訴請離婚、酌定未成年子女權利義務
    之行使或負擔及請求夫妻剩餘財產分配事件（案列原法院10
    9年度家調字第966號），並提出兩造通信軟體對話內容截圖
    、原法院索引卡查詢為證（見原法院109年度裁全字第268號
    卷【下稱裁全卷】第9頁、第20頁），堪認相對人已釋明本
    件假扣押之本案請求。至於抗告人主張其不願離婚云云，核
    屬本案所應審理之實體問題，尚非本件假扣押所應審酌。 
  ㈡相對人主張本件有假扣押之原因部分，業據提出上海商銀抗
    告人帳戶109年5、6月份綜合對帳單為憑(見裁全卷第10至14
    頁)，已釋明抗告人於109年6月5日、同年月17日、同年月22
    日、同年月23日自其銀行帳戶提領42萬3,600元、46萬4,300
    元、48萬1,300元、15萬元，就其財產為不利益之處分。抗
    告人雖稱上開款項係為供家族企業資金往來云云，惟並未提
    出任何能即時調查之證據以為釋明。則相對人所提上開證據
    ，足使法院產生薄弱之心證，相信抗告人日後有不能強制執
    行或甚難執行之虞，則相對人就抗告人有對其財產為不利處
    分之假扣押原因，尚非全然未予釋明，縱相對人釋明尚有不
    足，惟其已陳明願供擔保以補釋明之不足，則相對人聲請假
    扣押，即應予准許。至抗告人抗辯109年5月12日自上海商銀
    名下帳戶所匯出之650萬0,035元係轉至永豐銀行名下帳戶乙
    節，縱為屬實，仍不影響相對人對本件假扣押之原因已為釋
    明之認定，附此敘明。
五、綜上所述，相對人就其請求及假扣押之原因已為釋明，其釋
    明雖有不足，惟相對人陳明願供擔保，以補釋明之不足。則
    原法院依民事訴訟法第526條第4項規定，裁定相對人供請求
    金額10分之1為擔保後，准為假扣押，於法並無不合。抗告
    意旨指摘原裁定不當，聲明廢棄，為無理由，應予駁回。
六、據上論結，本件抗告為無理由，爰裁定如主文。
中　　華　　民　　國　　110 　年　　9 　　月　　30　　日
                  家事法庭
                      審判長法  官  賴劍毅
                            法  官  邱靜琪
                            法  官  陳君鳳
　　　　　　　　　　　　　
正本係照原本作成。
本裁定除以適用法規顯有錯誤為理由外，不得再抗告。如提起再
抗告，應於收受送達後10日內委任律師為代理人向本院提出再抗
告狀。並繳納再抗告費新臺幣１千元。
中　　華　　民　　國　　110 　年　　10　　月　　4 　　日

　　　　　　　　　　　　　　書記官  林桂玉